臺灣雲林地方法院民事判決　　　　　　　100年度重訴字第1號
原　　　告　戊○○
　　　　　　己○○ （民國00.
　　　　　　庚○○ （民國89.
兼　上二人
法定代理人　辛○○
共　　　同
訴訟代理人　林春發　律師
複　代理人　劉興文　律師
被　　　告　丙○○
　　　　　　　　　　現於法務部矯正署高雄第二監獄執行中
　　　　　　丑○企業有限公司
法定代理人　癸○○
訴訟代理人　張智學　律師
複　代理人　陳姿年
被　　　告　寅○醫療財團法人
法定代理人　甲○○
訴訟代理人　乙○○
　　　　　　子○○
被　　　告　台灣卯○股份有限公司
法定代理人　丁○○
訴訟代理人　練家雄　律師
　　　　　　壬○○
上列當事人間請求損害賠償事件，經臺灣高雄地方法院裁定（99
年度審重訴字第337 號）移送前來，本院於民國100 年4 月19日
言詞辯論終結，判決如下：
    主      文
被告丙○○、丑○企業有限公司應連帶給付原告辛○○新台幣
拾捌萬貳仟捌佰元，原告戊○○新台幣貳拾萬陸仟玖佰肆拾貳
元，原告己○○新台幣拾萬壹仟肆佰壹拾貳元，原告庚○○新
台幣伍拾柒萬壹仟零捌拾貳元，被告丙○○並自民國一百年二月
十六日起，被告丑○企業有限公司並自民國一百年一月八日起，
至清償日止，就上開金額，按週年利率百分之五計付利息。原告
其餘之訴駁回。
訴訟費用（含提解費）由被告丙○○、丑○企業有限公司連帶負
擔新台幣壹萬陸仟陸佰肆拾肆元，餘由原告負擔。
本判決第一項於原告辛○○以新台幣壹拾萬元，原告戊○○以新
台幣陸萬元，原告己○○以新台幣捌萬元，原告庚○○以新台幣
壹拾伍萬元為被告丙○○、丑○企業有限公司供擔保後，得假執
行；但被告丑○企業有限公司如於假執行程序終結前，以新台幣
拾捌萬貳仟捌佰元為原告辛○○，以新台幣貳拾萬陸仟玖佰
肆拾貳元為原告戊○○，以新台幣拾萬壹仟肆佰壹拾貳元為原
告己○○，以新台幣伍拾柒萬壹仟零捌拾貳元為原告庚○○，預
供擔保後，得免為假執行。
原告其餘假執行之聲請駁回。
    事實及理由
一、原告主張：
  (一)緣被告寅○醫療財團法人（下稱寅○醫院）於民國98年7 月
    21日委託被告丑○企業有限公司（下稱丑○公司）由高雄港
    載運冰水主機至雲林縣午○鄉未○村之申○寅○醫院雲林分
    院，被告丙○○係受僱於丑○公司擔任上開運送事宜之司機
    ，另被告台灣卯○股份有限公司（下稱卯○公司）則承攬將
    該冰水主機從貨車上吊搬至寅○醫院雲林分院地下室之作業
    ，卯○公司再將該吊搬作業交由訴外人辰○起重工程有限公
    司（下稱辰○公司）承攬，辰○公司乃指派其公司員工林慧
    文及巳○○處理上開吊搬作業。
  (二)當日下午4 時50分許，丙○○駕駛拖板車載運該冰水主機至
    寅○醫院雲林分院工地，欲解開鐵鍊鬆緊器卸貨時，本應注
    意其他作業人員之安全，竟因操作不當致手中所持鐵管彈飛
    並擊中在拖板車上之巳○○頸部，巳○○當場自拖板車上摔
    落地面，受有頭部外傷併兩側腦挫傷、硬膜下腔出血等傷害
    ，經送醫救治，延至同年、月23日不治死亡。
  (三)被告就此次事故應負賠償責任之法律依據，分述如下：
    1.被告丙○○部分：
      丙○○於上開時、地以鐵管解開拖板車上鐵鍊鬆緊器欲卸
      貨，因操作不當鐵管彈飛遂擊中巳○○致其死亡，丙○○
      行為核符民法第184 條第1 項前段侵權行為要件，自應負
      賠償責任。
    2.被告丑○公司部分：
      丑○公司為丙○○之雇主，竟未依勞工安全衛生法第14條
      第1 項、第23條規定，就其事業實施安全衛生管理並置勞
      工安全衛生人員，且對丙○○施以從事工作及預防災變所
      必要之安全衛生教育、訓練，致丙○○發生上開侵權行為
      ，丑○公司顯違反上開保護他人之法律；又丙○○所為解
      開車上鐵鍊鬆緊器行為，客觀上與其執行之職務有關，因
      之丑○公司就本件職災事故應依民法第184 條第2 項前段
      、第188 條第1 項前段規定，與丙○○同負侵權行為連帶
      賠償責任。
    3.被告卯○公司部分：
      卯○公司為冰水主機吊搬作業承攬人，嗣又將該吊搬事宜
      交由訴外人辰○公司承攬，竟違反勞工安全衛生法第5 條
      第1 項第1 、4 款、第2 項、第10條、第17條、第18條第
      1 項等相關規定，故卯○公司就本件工安意外亦應依民法
      第184 條第2 項前段規定，負侵權行為責任。
    4.被告寅○醫院部分：
      寅○醫院為本件冰水主機運送及吊搬之事業主或事業單位
      ，未依勞工安全衛生法第17條、第18條第1 項之規定，於
      事前告知該承攬人有關作業之相關工作環境、危害因素及
      採取法定措施，並成立安全衛生協議組織，指定工作場所
      負責人擔任指揮及協調工作之聯繫及調整、工作場所之巡
      視、相關承攬事業間之安全衛生教育之指導及協助、採取
      其他為防止職業災害之必要事項等措施，是寅○醫院亦違
      反勞工安全衛生法第17條、第18條第1 項等保護他人法律
      之規定，應負民法第184 條第2 項侵權行為責任。
    5.再者，被告寅○醫院、卯○公司、丑○公司前揭違反保護
      他人法律行為，與被告丙○○之前揭過失行為，均係造成
      本件職災事故之共同原因，渠等依民法第185 條第1 項之
      規定應共負侵權行為責任。
  (四)原告辛○○、戊○○、己○○、庚○○分別為被害人巳○○
    之配偶、子女，被告等人應負損害賠償責任已如前述，茲就
    被告應賠償之項目、金額，分述如下：
    1.殯葬費部分：
      辛○○為辦理巳○○之喪事，共支出殯葬費用新台幣（下
      同）350,800 元。
    2.扶養費部分：
      原告戊○○（00年00月00日生）、己○○（80年9 月1 日
      生）、庚○○（00年0 月00日生）於98年7 月23日巳○○
      死亡時，依序僅為19歲、18歲及9 歲，距渠等成年分別尚
      有5 月、2 年1 月又10日、10年8 月，可受辛○○與巳○○共同扶養。依行政院主計處按台灣各區域所統計「平均
      每人月消費支出－按區域別分」之資料，台南縣於95、96
      、97、98年度平均每人月消費支出分別為15,171元、15,5
      56元、15,265元、14,996元，故以此四年之每人平均月消
      費支出15,247元為標準，並依霍夫曼式計算法扣除期前利
      息，戊○○、己○○、庚○○得一次請求之扶養費分別為
      ：戊○○37,648元【計算式：15,247×4.00000000（應受
      扶養5 個月之霍夫曼系數）÷2 （扶養義務人數）＝37,6
      48（小數點以下四捨五入）】、己○○183,235 元【計算
      式：｛15,247×23.00000000 （應受扶養25個月之霍夫曼
      系數）＋15,247×10/30 （24.00000000 －00.00000000
      ）｝÷2 （扶養義務人數）＝183,235 （小數點以下四捨
      五入）】、庚○○780,744 元【15,247×102.00000000（
      應受扶養128 個月之霍夫曼系數）÷2 （扶養義務人數）
      ＝780,744 （小數點以下四捨五入）】。
    3.慰撫金部分：
      原告分別為巳○○之配偶及子女，詎因被告之上開過失行
      為，致天人永隔，無法再共享天倫之樂，家中頓失依靠，
      辛○○亦須獨立扶養三名子女，渠等所受痛苦非筆墨所能
      盡書，故各請求精神慰撫金200 萬元。
  (五)惟訴外人林慧文（即本件工安事故場所負責人）與其雇主辰
    ○公司同為本件事故之損害發生原因，依法原應與被告等人
    負共同侵權連帶賠償責任，但上開二人已於98年9 月18日與
    渠等達成和解，並賠付渠等312 萬元，上開和解金由渠等均
    分每人各得78萬元，經扣除後，戊○○得請求被告賠償之金
    額為1,257,648 元【計算式：37,648＋2,000,000 －780,00
    0 ＝1,257,648 】；己○○得請求金額為1,403,235 元【計
    算式：183,235 ＋2,000,000 －780,000 ＝1,403,235 】；
    庚○○得請求金額為2,000,744 元【計算式：780,744 ＋2,
    000,000 －780,000 ＝2,000,744 】；辛○○得請求金額為
    1,570,800 元【計算式：350,800 ＋2,000,000 －780,000
    ＝1,570,800 】。
  (六)聲明：被告應連帶給付原告戊○○1,257,648 元、原告己○○1,403,235 元、原告庚○○2,000,744 元、原告辛○○1,
    570,800 元，及均自起訴狀繕本送達翌日起至清償日止，按
    週年利率5%計算之利息；並願供擔保准為宣告假執行。
二、被告方面：
  (一)被告丙○○辯以：
    伊當時與巳○○雖同在案發現場，但並非伊手中持有之鐵管
    彈飛出去擊中巳○○，且依動力物體拋物線定律之原理，鐵
    管彈飛有其固定之角度、高度及彈飛路線，冰水主機高度為
    280 公分，鐵管彈起的力道無法飛越冰水主機高度而擊中巳
    ○○。事發當時因訴外人林慧文在伊身後喊叫「你、你、你
    」致伊驚慌手中鐵管滑出彈飛，伊左手雖碰觸卻不及捉住鐵
    管，而使鐵管在空中原位旋轉後垂直落地，伊在同時間看到
    巳○○安全帽歪斜、兩眼翻白，左右頸部無傷痕，且一直做
    深呼吸動作，退後二步後落地，可證伊手中鐵管尚未彈飛前
    ，巳○○之左後頭部已被另外一支鐵管所傷。況且證物鐵管
    至今下落不明，無從證明確係伊所持之鐵管擊中巳○○。並
    聲明：原告之訴駁回。
  (二)被告丑○公司辯以：
    1.伊與寅○醫院間運送契約訂明貨物重量50公斤以上者，應
      由醫院自負卸貨事宜，伊只負責載運，故伊亦嚴禁公司駕
      駛員卸貨。且該貨物之吊搬是由訴外人辰○公司承攬，辰
      ○公司本該遵守法令，卸貨前必須講解勞工安全及衛生法
      令，並在周圍設立警示禁止非裝卸專業人員進入。且據丙○○指稱事故當時係辰○公司職員林慧文在場指揮並提供
      鐵管，是辰○公司之現場負責人濫用職務指揮非專業丙○○拆卸，方為此次事故發生主因。至丙○○接受該員指揮
      乃出於其個人意志與伊指派丙○○執行之運送業務無關，
      伊無須負損害賠償責任。
    2.其次，勞工安全衛生法立法意旨在防止職業災害，以保障
      勞工之安全與健康，可見該法並非在保護勞工以外之人。
      巳○○並非伊公司之勞工，詎原告竟援引上開法規以為保
      護巳○○之依據，容有違誤。又伊公司僱用之勞工未滿30
      人，非屬依法應強制設置勞工安全衛生人員，且伊公司已
      對丙○○充分為勞工之安全衛生教育及訓練。況行政院勞
      委員會中區勞動檢查所（下稱中區勞檢所）出具之職業災
      害檢查報告書（下稱職災檢查報告），亦未認伊與本件事
      故有直接或間接因果關係。
    3.參以鈞院99年度訴字第267 號刑事判決認定丙○○所犯為
      過失致死罪，並非業務過失致死，足見丙○○並非係在執
      行伊公司職務時致人於死，而是出於好意幫忙訴外人辰○
      公司之吊搬作業，在外觀上應屬訴外人之受僱人，已逾越
      伊公司所得監督注意之範圍。再以本件事故係辰○公司未
      確實掌控工作場所人員出入及工作安全，而今辰○公司以
      312 萬元與原告和解，原告實無理由再向伊公司求償。再
      依伊與寅○醫院間之承攬約定，伊將冰水主機運至工地時
      工作即屬完成，伊並無卸載貨物之義務，當然無勞工安全
      衛生法所定告知丙○○卸載貨物危害因素之義務。
    4.原告請求賠償之精神慰撫金及喪葬費均屬過高。且代辦告
      別式非屬必要費用，扶養費用應以國稅局個人綜合所得稅
      扶養親屬免稅額82,000元始合理之標準。再者，巳○○在
      事故發生前未確實戴妥甚或未戴安全帽，自身亦有重大過
      失。
    5.另伊為法人，並無事實行為能力，應無因自己行為而須負
      連帶責任之理由。並聲明：原告之訴駁回；如受不利判決
      ，願供擔保免為假執行。
  (三)被告卯○公司辯以：
    1.本件事故發生依鈞院99年度訴字第267 號刑事判決所載，
      應與丙○○、林慧文、巳○○等人在貨車上拆卸貨物過程
      有直接因果關係，而伊非該貨物所有人，亦非託運人，是
      本件工安事故應與伊無關。其次，依訴外人黃恩龍在中區
      勞檢所之供述及訴外人林慧文在本件事故相關刑案中之證
      詞，可知伊於事前已依勞工安全衛生法第17條第1 項規定
      ，對訴外人辰○公司人員為工作安全之告知，且辰○公司
      前已多次承作相同設備吊搬工作，應已熟悉相關作業安全
      事項，益徵伊無違反上開規定情事。又依職災檢查報告記
      載，伊顯非勞工安全衛生法第18條第1 項第1 款規定之事
      業單位，與巳○○亦無僱傭關係，足見伊未有違反勞工安
      全衛生法第18條第1 項第1 款規定情事。退步言，縱依職
      災檢查報告所載，認伊有違反勞工安全衛生法第17條第1
      項及第18條第1 項第1 、2 、3 款等情，就本案職災事故
      亦僅屬間接原因，則伊就本事件所應負之過失責任比例，
      自應遠低於同案其餘被告及訴外人林慧文及辰○公司，詎
      原告竟依民法第184 條第2 項及第185 條規定，要求伊與
      其餘共同被告連帶負全部賠償責任，要屬無理。再者，因
      巳○○未確實戴妥安全帽，方於拖車墜落時，頭部撞傷，
      導致腦挫傷硬膜下腔出血死亡，亦與有過失。
    2.按連帶債務人中一人為清償、代物清償、提存、抵銷或混
      同而債務消滅者，他債務人亦同免其責任；債權人向連帶
      債務人中之一人免除債務而無消滅全部償務之意思表示者
      ，除該債務人應分擔之部分外，他債務人仍不免其責任，
      民法第274 條、第276 條第1 項分別定有明文，依此規定
      ，債務人應分擔部分之免除，仍可發生絕對之效力，亦即
      債權人與連帶債務人中之一人成立和解，如無消滅其他債
      務人連帶賠償債務之意思，而其同意債權人賠償金額如超
      過依法應分擔額（同法第280 條）者，債權人就該連帶債
      務人應分擔之部分，並無作何免除，對他債務人而言，固
      僅生相對之效力，但其同意賠償金額如低於依法應分擔額
      時，該差額部分，即因債權人對其應分擔部分之免除而發
      生絕對效力。其次，責任比例係依照責任事故原因力之強
      弱定之，本件縱認伊應負連帶賠償責任，但本件事故主要
      歸責對象應為丙○○、丑○公司、辰○公司、林慧文等人
      ，原告既與辰○公司、林慧文達成和解獲賠312 萬元，另
      鈞院99年度訴字第267 號刑事判決又諭知林慧文應支付原
      告辛○○2 萬元及自該判決確定之日起兩年內，每月支付
      辛○○7,000 元；易言之，辰○公司、林慧文為實際負責
      起重卸載之人，應負最大部分過失賠償責任，渠等與原告
      和解，且原告所同意之賠償金額如低於其依法應分擔額時
      ，該差額部分，即因債權人對其應分擔部分之免除而發生
      絕對效力，已如前述，伊自得就前揭和解金額如低於該二
      人依法應分擔額者，主張已有免除之效力。
    3.原告請求之喪葬費，其中代辦道士招魂法會支出等非屬必
      要費用。又巳○○之薪資在扣除自身生活必需後，較原告
      戊○○、己○○、庚○○三人主張之扶養費顯然為低，故
      渠等主張應以台南市之月平均生活消費支出額計算扶養費
      用顯無理由。另配偶與子女對本事件之哀傷程度應有不同
      ，依身分常情，配偶應高於父母，父母高於子女，慰撫金
      亦應有所不同，詎原告均請求每人200 萬元之慰撫金，顯
      屬過高又不合理。且原告主張之損害賠償金額因巳○○就
      事故之發生與有過失，亦應依比例酌減。
    4.再依最高法院95年度台上字第338 號民事裁判意旨：「民
      法第184 條所規定之侵權行為類型，均適用於自然人之侵
      權行為，法人自無適用之餘地。民法第185 條規定之共同
      侵權行為，亦同。至於法人侵權行為則須以其董事或其他
      有代表權人，因執行職務所加於他人之損害，法人始與行
      為連帶負賠償之責任（民法第28條）。若該法人之員工因
      執行職務，不法侵害他人之權利，則依民法第188 條之規
      定，該法人亦須連帶負賠償責任。可否謂：民法對於侵權
      行為並未特別規定限於自然人，法人組織體內部自然人為
      法人所為之行為，不論適法或不適法行為，均應視為法人
      本身之行為，法人應負損害賠償責任等語，亦非無疑」，
      原告主張伊應負損害賠償責任之法律依據為民法第184 條
      第2 項、第185 條，而前揭規定，均適用於自然人，不適
      用於法人，因伊為屬法人，且本件伊公司並無所謂董事或
      其他有代表權人因執行職務而加損害於他人之情形，故原
      告依上揭規定主張伊應負賠償責任，自無理由。
    5.末就本件事故言，伊亦非屬勞工安全衛生法所稱之事業單
      位，蓋本案相關之起重及運輸業務，均非屬伊所營事業項
      目，而原告所提出之最高行政法院95年度判字第82號判決
      所指事業單位，係指「大包」而言，就本件情形，即應指
      辰○公司或丑○公司，與伊無涉。
      並聲明：原告之訴駁回；如受不利判決，願供擔保免為假
      執行。
  (四)被告寅○醫院辯以：
    1.伊交予丑○公司運送之冰水主機重量已逾50公斤，因之，
      依雙方所立之卡車運輸承攬契約第11條規定，丑○公司只
      要將該主機運送至指定之場所，丑○公司即完成承攬之工
      作，伊並無義務告知丑○公司應如何進行卸載及安全教育
      ，且本件事故係因丙○○協助卸貨所致，與伊並無原因結
      果關連。
    2.其次，伊與卯○公司間所成立者乃離心式空調主機買賣契
      約（含吊放安裝），並非承攬契約，而勞工安全衛生法第
      17條所規範者為承攬關係，因之，卯○公司縱將冰水主機
      起重搬運工作交由訴外人辰○公司承攬，伊亦無上開法條
      之適用。且勞工安全衛生法是課予雇主照顧勞工安全之義
      務，本件被害人巳○○係辰○公司所僱用之勞工，伊根本
      無庸負雇主責任，伊並無勞工安全衛生法規之適用，從而
      ，原告以伊與卯○公司間有承攬關係，故該當民法第184
      條第2 項違反保護他人法律之要件，應就本案事故負賠償
      責任云云，顯屬有誤。
    3.再者，原告請求扶養費，應以98年度個人綜合所得稅扶養
      親屬免稅額82,000元為計算基礎，故原告戊○○得請求之
      金額為17,084元；原告己○○得請求之金額為80,048元；
      原告庚○○得請求之金額為366,745 元。另慰撫金部分，
      應斟酌當事人兩造之身份、地位和經濟能力，原告各請求
      200 萬元，顯屬過高。
    4.另民法第184 條所定侵權行為類型，均適用於自然人之侵
      權行為，法人無適用餘地，蓋法人乃法律擬制成立之人格
      體，並無實現侵權行為之可能，故關於法人之侵權行為責
      任，乃係透過其董事或其它有代表權之人之行為（民法第
      28條），因之，法人若得為同法第184 條所規範之侵權行
      為主體，則無另在同法第28條再作規定之必要，故原告等
      依同法第184 條第2 項規定，請求伊應就本件事故負賠償
      責任云云，自難謂有據。並聲明：原告之訴駁回；如受不
      利判決，願供擔保以免為假執行。
三、程序方面：
    按當事人喪失訴訟能力或法定代理人死亡或其代理權消滅者
    ，訴訟程序在有法定代理人或取得訴訟能力之本人，承受其
    訴訟以前當然停止（民事訴訟法第170 條）。又前條規定，
    於有訴訟代理人時不適用之（同法第173 條前段）。再同法
    第170 條所定之承受訴訟人，於得為承受時，應即為承受之
    聲明（同法第175 條第1 項）。查，被告卯○公司法定代理
    人於100 年3 月21日已由孫永明變更為丁○○，有公司變更
    登記表可稽，嗣丁○○於100 年4 月29日具狀聲明承受訴訟
    ，揆諸前揭規定，核無不合，應予准許。
四、得心證之理由：
    本件爭點厥為；1.被告丙○○解開鐵鍊鬆緊器準備卸貨行為
    是否屬執行業務範疇？被告丑○公司是否已盡到僱用人之監
    督義務？2.被告寅○醫院、卯○公司是否屬勞工安全衛生法
    第17條、第18條規定之事業單位而負有防護本案職業災害被
    害人巳○○人身安全之義務？3.原告請求賠償之項目、金額
    是否合理？茲分敘如下：
  (一)原告主張：被告丙○○於98年7 月21日下午4 時50分許，在
    雲林縣午○鄉未○村之申○寅○醫院雲林分院工地，持鐵管
    欲將其所駕駛拖板車上所載運之冰水主機之鐵鍊鬆緊器解開
    ，準備交由訴外人辰○公司人員起重吊搬至該工地大樓地下
    室時，因疏未注意操作不當致手中所持鐵管彈飛並擊中在拖
    板車上之巳○○（辰○公司員工）頸部，巳○○當場自拖板
    車上摔落地面，受有頭部外傷併兩側腦挫傷、硬膜下腔出血
    等傷害，經送醫延至同年、月23日不治死亡等情，業據渠等
    提出臺灣臺南地方法院檢察署相驗屍體證明書1 份在卷（見
    臺灣高雄地方法院99年度審重訴字第337 號卷第15頁）為證
    。而丙○○因上揭過失致人於死行為，經本院刑事庭判處其
    有期徒刑六月確定在案乙節，亦有本院99年度訴字第267 號
    刑事卷證可考。雖丙○○猶仍一再辯稱：巳○○非被伊手中
    持有之鐵管彈飛擊中，而被他人持鐵管從後毆擊云云；惟查
    ，巳○○係被丙○○所持鐵管彈飛擊中頸部後才摔落拖板車
    等情，業經目擊證人林慧文於上揭刑事案件偵審中供證明確
    ，有上揭卷證可憑。參以丙○○於警訊時自承：鐵管不慎彈
    飛出去，只聽到巳○○哀叫一聲從車上掉落地面等語（參臺
    灣臺南地方法院檢察署98年度相字第968 號相驗卷第11頁至
    第12頁）；復於偵查中再度供稱：伊沒有看到鐵管有無打到
    被害人，只聽到被害人叫了一聲，當時有看到被害人脖子上
    的傷痕，傷口是擦傷，是一個環狀的形狀等語（參同上案號
    相驗卷第18頁反面至第19頁反面），是依丙○○上開供述，
    丙○○手中鐵管飛出後，被害人巳○○立刻發出哀叫，兩者
    時間密接，顯見巳○○應係被鐵管擊中方發生哀叫聲至明。
    嗣丙○○於本院審理時翻易前詞，所辯各情無非係諉責卸責
    之詞，不足採信。
  (二)又原告主張：丙○○受僱於丑○公司擔任司機，在上揭時、
    地，持鐵管欲將其所駕駛拖板車上所載運之冰水主機之鐵鍊
    鬆緊器解開，準備交由訴外人辰○公司人員將冰水主機起重
    吊搬至該工地大樓地下室時，因疏未注意操作不當致手中所
    持鐵管彈飛並擊中在拖板車上之巳○○頸部，巳○○當場自
    拖板車上摔落地面，經送醫不治，由於丙○○所為解開車上
    鐵鍊鬆緊器行為，客觀上與其執行之職務有關，因之丑○公
    司就本件工安事故應依民法第188 條第1 項前段規定，與丙○○負連帶賠償責任等情。則為被告丑○公司所否認，並以
    前揭情詞為辯。
    1.按民法第188 條規定僱用人之責任，其立法精神重於保護
      經濟上之弱者，增加被害人或得依法向第三人求償之機會
      。觀乎其設有舉證責任轉換及衡平責任之規定自明。是以
      受僱人之行為是否與其職務有關係，允宜從廣義解釋，以
      資符合。故民法第188 條第1 項所謂受僱人因執行職務不
      法侵害他人之權利，不僅指受僱人因執行其所受命令，或
      委託之職務自體，或執行該職務所必要之行為，而不法侵
      害他人之權利者而言，即受僱人之行為，在客觀上足認為
      與其執行職務有關，而不法侵害他人之權利者，就令其為
      自己利益所為亦應包括在內（最高法院42年台上字第1224
      號判例意旨可參）。
    2.經查，本件職災事故發生時被告丙○○係被告丑○公司所
      僱用之司機，上開事故發生前，丙○○由高雄港載運冰水
      主機至雲林縣午○鄉未○村之申○寅○醫院雲林分院工地
      等情，向為上開二被告所不爭執。而丙○○於本案言詞辯
      論時亦自承：（問：冰水主機在高雄上車運到午○寅○醫
      院，將冰水主機綁在車上固定工作是何人所為？）是我所
      綁的，但是冰水主機在吊上我所開的拖車前，已經由出口
      商用鐵鍊將之固定在開放式貨櫃板上。後來是由高雄港貨
      櫃場的吊裝公司將該冰水主機連同貨櫃板吊搬至我的拖車
      上。我只負責將冰水主機下面之貨櫃板固定在我的拖車架
      上面。到達午○寅○醫院時，因為我要把冰水主機下之貨
      櫃板載回，所以我就將冰水主機上面所綑綁的鐵鍊拆卸，
      便於辰○公司將該冰水主機吊至地下室等情在卷（本院卷
      第176 頁）。是以，被告丙○○既係為把其所運送之冰水
      主機下面開放式貨櫃板載回公司，才參與解開拖車上貨載
      鐵鍊鬆緊器行為，就其外在形式觀之，被告丙○○所為之
      上開行為顯與其所執行職務之時間、處所有密切關係，因
      之，原告主張：本案事故係被告丙○○於執行其職務時所
      發生，因之丑○公司就本件職災事故應依民法第188 條第
      1 項前段規定，與丙○○負連帶賠償責任乙節，要屬有據
      。
    3.至被告丑○公司雖以：伊只負責運送冰水主機事宜，亦嚴
      禁公司駕駛員參與卸貨，已盡相當注意監督義務，至丙○○接受辰○公司現場人員指揮參與卸貨乃出於其個人意志
      與伊指派丙○○執行之運送業務無關，參以鈞院99年度訴
      字第267 號刑事判決認定丙○○所犯為過失致死罪，並非
      業務過失致死，足見丙○○並非係在執行伊公司職務時致
      人於死，再者丙○○參與解開拖車上貨載鐵鍊鬆緊器行為
      ，客觀上實非伊所得預防範圍，伊就本案事故無須負損害
      賠償責任云云為辯。但按刑事判決所為事實之認定，於獨
      立民事訴訟之裁判時本不受其拘束（最高法院69年台上字
      第2674號、50年台上字第872 號判例意旨可參）。參以刑
      法上所謂業務，係指個人基於其社會地位繼續反覆所執行
      之事務，其主要部分之業務固不待論，即為完成主要業務
      所附隨之準備工作與輔助事務，亦應包括在內（最高法院
      71年台上字第1550號判例意旨可參）。職是，民法第188
      條第1 項所謂受僱人執行職務，不法侵害他人權利之行為
      ，不僅指受僱人職務範圍內之行為而已，即與執行職務相
      牽連之行為，職務上予以機會之行為，一般人可信為職務
      所須或附隨之業務，與執行職務之時間或處所有密切關係
      之行為，皆屬執行職務之行為，一旦不法侵害他人權利者
      ，亦應包括在內。況僱用人既藉使用受僱人而擴張其活動
      範圍，並享受其利益，且受僱人執行職務之範圍，或其適
      法與否，要非與其交易之第三人所能分辨，為保護交易之
      安全，受僱人之行為在客觀上具備執行職務之外觀，而侵
      害第三人之權利時，僱用人即應負連帶賠償責任（最高法
      院91年度台上字第2627號裁判意旨參照）。本案被告丙○○係貨車司機，駕駛車輛送貨自屬其主要業務，固無待言
      ，但其將綑綁在貨車上貨品之束縛解除，以利卸貨，在客
      觀上，亦應認屬業務上附隨的、必要的、合理的行為。另
      丑○公司雖謂其對丙○○之選任及監督已盡相當之注意云
      云，惟未就此負舉證之責，自無可取。職是，丑○公司所
      為之上揭抗辯，俱難認屬有理。
  (三)再原告主張：被告寅○醫院、卯○公司屬勞工安全衛生法第
    17條、第18條規定之事業單位，寅○醫院前將該冰水主機運
    送業務交由丑○公司承攬，將該冰水主機起重吊搬作業交由
    卯○公司承攬時，並未依規定於事前告知各該承攬人有關其
    事業工作環境、危害因素暨該法及有關安全衛生規定應採取
    之措施，並成立安全衛生協議組織，指定工作場所負責人擔
    任指揮及協調工作之連繫與調整、工作場所之巡視、相關承
    攬事業間之安全衛生教育之指導及協助、且採取其他為防止
    職業災害之必要事項等措施；另卯○公司將前開吊搬業務再
    轉由訴外人辰○公司承攬時，亦未踐行上開事宜，從而渠等
    顯已違反上開保護他人法律，就本案事故自應依民法第184
    條第2 項規定負損害賠償責任云云，則為寅○醫院、卯○公
    司所否認，並各以前揭情詞為辯。
    1.按勞工安全衛生法之制定旨在防止職業災害，保障勞工安
      全與健康（同法第1 條）。又勞工安全衛生法第2 條第2
      項所稱雇主，須為該法適用範圍內僱用勞工從事工作之事
      業單位之事業主或事業之經營負責人，始足當之，此由同
      條第3 項規定對照觀之自明。由上可知，該法規範之主要
      對象為僱用勞工從事工作之雇主。至同法第17條：「事業
      單位以其事業之全部或一部分交付承攬時，應於事前告知
      該承攬人有關其事業工作環境、危害因素暨本法及有關安
      全衛生規定應採取之措施。承攬人就其承攬之全部或一部
      分交付再承攬時，承攬人亦應依前項規定告知再承攬人」
      之規定，旨在避免事業單位或其事業主得經由承攬之私法
      關係安排，藉以規避勞工安全衛生法對雇主所為公法上義
      務規範，有違勞工安全衛生法之立法目的。因之，該條文
      有關「事業單位以其事業交付承攬者」中之所謂以其「事
      業」，雖不以登記之營業項目為限，但仍應以事業之經常
      業務為範圍（行政院勞工委員會勞安一字第0910050787號
      函旨參照）。
    2.經查，被告寅○醫院就本案職災事故，經行政院勞委員會
      中區勞動檢查所派員檢查結果，認寅○醫院依勞工法令並
      無應辦事項，且未構成勞工法令罰則事項等情，有該所出
      具之職災檢查報告可稽（見臺灣雲林地方法院檢察署98年
      度相字第467 號卷第47、49頁）。職是，原告主張：寅○
      醫院有違勞工安全衛生法第17條、第18條之規定，其就本
      案職災事故，應依民法第184 條第2 項規定負損害賠償責
      任云云，自難謂為有據。
    3.次查，被告卯○公司與寅○醫院間所成立者乃離心式空調
      主機買賣（含吊放安裝）契約乙節，有寅○醫院提出之請
      購規範影本1 份在卷（見本案卷第71－78頁）可稽，並為
      原告所不爭執。另卯○公司所登記之營業項目僅有：(1)暖
      氣、通風、空調及冷凍設備及系統之修護及保養，(2)進口
      及銷售前項設備之重整器材、備件及更換用之零件，(3)前
      各項產品之進出口貿易業務及百貨銷售，(4)電器承裝，(5)
      污染防治設備製造，(6)其他機械製造，(7)電器及視聽電子
      產品製造，(8)冷凍空調工程，(9)除許可業務外，得經營法
      令非禁止或限制之業務，有該公司登記資料查詢表可稽，
      並不包括本案相關起重吊搬業務。因之，卯○公司乃將冰
      水主機起重搬運工作交由訴外人辰○公司承攬，亦為原告
      所不爭執。是卯○公司辯稱：伊與巳○○既無僱傭關係，
      且吊裝起重非屬其事業內容，只因伊與寅○醫院所定空調
      買賣合約含有安裝事宜，伊才將吊搬起重工作委由辰○公
      司承攬，故就本案職災事故言，其非屬勞工安全衛生法第
      17 條 、第18條所規範之事業單位範疇等情，揆諸前揭規
      定意旨，要屬相符，堪可採信。從而，原告主張：卯○公
      司有違勞工安全衛生法第17條、第18條之規定，因之，卯
      ○公司就本案職災事故，亦應依民法第184 條第2 項規定
      渠等負損害賠償責任云云，難認有理，不應准許。
  (四)按因故意或過失，不法侵害他人之權利者，負損害賠償責任
    。又受僱人因執行職務，不法侵害他人之權利者，由僱用人
    與行為人連帶負損害賠償責任，民法第184 條第1 項前段、
    第188 條第1 項前段分別定有明文。本件被告丑○公司受僱
    人即被告丙○○欲解開鐵鍊鬆緊器卸貨時，本應注意其他作
    業人員之安全，竟因操作不當致手中所持鐵管彈飛並擊中在
    拖板車上之巳○○頸部，巳○○因而自拖板車上跌落死亡乙
    節，已詳述如前。而原告分別為巳○○之配偶及子女，有渠
    等提出之戶籍謄本1 份在卷（見臺灣高雄地方法院99年度審
    重訴字第337 號卷第16、17頁）可稽，承此渠等主張因巳○○死亡受有財產及非財產上損害，故而請求被告丙○○、丑
    ○公司等二人應負連帶賠償責任，於法自屬有據。爰就原告
    請求被告賠償之項目、金額，是否應予准許，分述如次：
    1.殯葬費部分：
      按「不法侵害他人致死者，對於支出醫療及增加生活上需
      要之費用或殯葬費之人，亦應負損害賠償責任」，民法第
      192 條第1 項定有明文。殯葬費為收殮及埋葬費用，其賠
      償範圍應以實際支出之費用，並斟酌被害人當地之習俗、
      被害人之身分、地位及生前經濟狀況決定之（最高法院92
      年度台上字第1427號判決意旨參照）。原告辛○○主張：
      巳○○因本件職災事故死亡，伊支出殯葬費用350,800 元
      ，有其所提出酉○葬儀社收據正本1 份為證（見臺灣高雄
      地方法院99年度審重訴字第337 號卷第18頁），被告雖抗
      辯其中代辦道士招魂法會支出127,000 元屬不必要費用應
      予剔除。惟查，死者家屬依習俗，請法師為死亡者誦經超
      度，目前已成為葬禮告別式中所常見，尤其是意外死亡之
      情形，為亡者誦經祈福，甚至舉行誦經法會，此項儀式既
      已為葬禮所常見，已成社會習俗，其支出自為必要之殯葬
      費用，此部分支出應屬必要之殯葬費用，原告辛○○主張
      支出殯葬費350,800 元應有理由。
    2.扶養費部分：
      按「不法侵害他人致死者，被害人對於第三人負有法定扶
      養義務者，加害人對於該第三人亦應負損害賠償責任」，
      民法第192 條第2 項定有明文。次按父母對於未成年之子
      女，有保護及教養之權利義務（同法第1084條第2 項），
      所謂保護及教養之權利義務，包括扶養在內。又對於未成
      年子女之權利義務，除法律另有規定外，由父母共同行使
      或負擔之（同法第1089條第1 項前段）。自父母對未成年
      子女行使或負擔保護及教養之權利義務本質言，此之扶養
      義務應屬生活保持義務，與同法第1114條第1 款所定直系
      血親相互間之扶養義務屬生活扶助義務尚有不同，故未成
      年子女請求父母扶養，自不受民法第1117條第1 項規定之
      限制，即不以不能維持生活而無謀生能力為限。惟其扶養
      程度應按受扶養權利者之需要與負扶養義務者之經濟能力
      及身分定之，觀之同法第1119條自明。
      (1)查，原告戊○○（00年00月00日生）、己○○（80年9
        月1 日生）、庚○○（00年0 月00日生）於98年7 月23
        日巳○○死亡時，依序僅為19歲、18歲及9 歲，距渠等
        成年分別尚有5 月、2 年1 月、10年8 月，巳○○與辛○○對渠等共同負有法定扶養義務，向為被告所不爭。
      (2)又原告主張：依行政院主計處按台灣各區域所統計「平
        均每人月消費支出－按區域別分」之資料，台南縣於95
        、96、97、98年度平均每人月消費支出分別為15,171元
        、15,556元、15,265元、14,996元，故以此四年之每人
        平均月消費支出15,247元作為計算扶養費標準云云，則
        為被告所否認，並以前揭情詞為辯。本院考量巳○○52
        年0 月00日生，生前受僱於訴外人辰○公司擔任吊搬作
        業工，服務年資3 年68日（詳職災檢查報告），月平均
        薪額約3 萬元（詳臺灣雲林地方法院檢察署98年度相字
        第467 號卷第30－32頁之中區勞檢所函及辰○公司陳情
        書）、其全戶收入狀況（詳原告財產收入調件明細表）
        ，當今物價水準及現行所得稅法有關受扶養親屬免稅額
        度相關規定等情，認原告所需受扶養費用以98年度申報
        扶養親屬免稅額每人每年82,000元為適當。據此：
        原告戊○○為00年00月00日生，自98年7 月23日巳○○死亡時至其成年止，尚有5 月可受辛○○及巳○○
          共同扶養，則依霍夫曼計算方法扣除中間利息，其一
          次請求之扶養費數額為16,942元【月別5/12% 複式霍
          夫曼計算法（扣除中間利息），計算式：6,833 ×4.
          00000000（此為應受扶養5 月之霍夫曼係數）÷2 （
          負擔扶養義務人數）＝16,942（小數點以下四捨五入
          ）】，至逾此部分請求即屬不能准許。
        原告己○○為00年0 月0 日生，自98年7 月23日巳○○死亡時至其成年止，尚有2 年1 月可受辛○○及巳
          ○○共同扶養，則依霍夫曼計算方法扣除中間利息，
          其一次請求之扶養費數額為81,412元【月別5/12% 複
          式霍夫曼計算法（扣除中間利息），計算式：6,833
          ×23.00000000 （此為應受扶養25月之霍夫曼係數）
          ÷2 （負擔扶養義務人數）＝81,412（小數點以下四
          捨五入）】，至逾此部分請求即屬不能准許。
        原告庚○○為00年0 月00日生，自98年7 月23日巳○○死亡時至其成年止，尚有10年8 月可受辛○○及巳
          ○○共同扶養，則依霍夫曼計算方法扣除中間利息，
          其一次請求之扶養費數額為351,082 元【月別5/12%
          複式霍夫曼計算法（扣除中間利息），計算式：6,83
          3 ×102.00000000（此為應受扶養128 月之霍夫曼係
          數）數÷2 （負擔扶養義務人數）＝351,082 （小數
          點以下四捨五入）】，至逾此部分之請求額即屬不能
          准許。
    3.精神慰撫金部分：
      按不法侵害他人致死者，被害人之父、母、子、女及配偶
      ，雖非財產上之損害，亦得請求賠償相當之金額，民法第
      194 條亦有明文，此即為精神慰撫金之依據。至於精神慰
      撫金之核給標準固與財產上損害之計算不同，然非不可斟
      酌雙方身分、資歷與加害程度，及其他各種情形核定相當
      之數額（最高法院51年臺上字第223 號判例意旨參照）。
      又受僱人因執行職務，不法侵害他人致死者，被害人之父
      、母、子、女及配偶受有非財產上之損害，依民法第194
      條及第188 條第1 項規定，請求受僱人及其僱用人連帶賠
      償相當金額之慰撫金時，法院對於慰撫金之量定，應斟酌
      該受僱人及應負連帶賠償責任之僱用人，並被害人暨其父
      、母、子、女及配偶之身分、地位及經濟狀況等關係定之
      ，不得僅以被害人與實施侵權行為之受僱人之資力為衡量
      之標準（最高法院76年台上字第1908號判例意旨參照）。
      原告等人因本案職災事故驟失至親，致不能再與巳○○同
      享親情天倫之樂，精神上所受痛苦，不言可喻。經查，原
      告辛○○名下有股票投資、利息所得、汽車、並與其餘原
      告共同繼承房地各1 筆；被告丙○○除有98年度薪資所得
      321,250 元外，名下別無其他財產；另被告丑○公司其資
      本額為1,200 萬元，從事汽車貨運、五金、建材、機械批
      發等業務等情，有本院依職權調取原告辛○○、己○○、
      庚○○、戊○○及被告丙○○之稅務電子閘門財產所得調
      件明細表（附於本案卷後證物袋內），及丑○公司基本資
      料查詢表（見臺灣高雄地方法院99年度審重訴字第337 號
      民事卷第22頁）可稽，本院審酌上情及本案職災事故發生
      被告及訴外人辰○公司、林慧文等之過失程度，認原告辛○○、己○○、庚○○、戊○○每人得請求精神慰撫金，
      應各以100 萬元為適當。至渠等逾此部分之請求，尚嫌過
      高。
    4.綜上，因本案職災事故發生，肇致巳○○死亡；
      原告辛○○因而所受之損害額計為1,350,800 元【計算
        式：350,800 （殯葬費）＋1,000,000 （精神慰撫金）
        ＝1,350,800 】。
      原告戊○○因而所受之損害額計為1,016,942 元【計算
        式：16,942（扶養費）＋1,000,000 （精神慰撫金）＝
        1,016,942】。
      原告己○○因而所受之損害額計為1,081,412 元【計算
        式：81,412（扶養費）＋1,000,000 （精神慰撫金）＝
        1,081,412 】。
      原告庚○○因而所受之損害額計為1,351,082 元【計算
        式：351,082 （扶養費）＋1,000,000 （精神慰撫金）
        ＝1,351,082】。
  (五)次按數人負同一債務，明示對於債權人各負全部給付之責任
    者，為連帶債務。無前項之明示時，連帶債務之成立，以法
    律有規定者為限（民法第272 條）。又連帶債務之債權人，
    得對於債務人中之一人或數人或其全體，同時或先後請求全
    部或一部之給付。連帶債務未全部履行前，全體債務人仍負
    連帶責任（同法第273 條）。再因連帶債務人中之一人為清
    償、代物清償、提存、抵銷或混同而債務消滅者，他債務人
    亦同免其責任（同法第274 條）。另債權人向連帶債務人中
    之一人免除債務，而無消滅全部債務之意思表示者，除該債
    務人應分擔之部分外，他債務人仍不免其責任（同法第276
    條），依此規定，債務人應分擔部分之免除，仍可發生絕對
    之效力，亦即債權人與連帶債務人中之一人成立和解，如無
    消滅其他債務人連帶賠償債務之意思，而其同意債權人賠償
    金額如超過依法應分擔額（同法第280 條）者，債權人就該
    連帶債務人應分擔之部分，並無作何免除，對他債務人而言
    ，固僅生相對之效力，但其同意賠償金額如低於依法應分擔
    額時，該差額部分，即因債權人對其應分擔部分之免除而發
    生絕對效力。末按連帶債務人相互間，除法律另有規定或契
    約另有訂定外，應平均分擔義務（同法第280 條前段）。經
    查：
    1.訴外人辰○公司指派其員工林慧文及巳○○於前揭時地進
      行上開冰水主機吊搬作業時，因參與該次作業之丙○○疏
      未注意其他在場作業人員安全，且因操作不當致手中所持
      鐵管彈飛並擊中在拖板車上之巳○○頸部，巳○○當場自
      拖板車上摔落地面宣告不治，嗣辰○公司、林慧文與原告
      就本件職災事故達成和解，將辰○公司所投保可得申領之
      員工意外保險金300 萬元，連同辰○公司先前已支付之12
      萬元，共計312 萬元賠付予原告，原告則捨棄追訴渠等應
      負之民、刑事責任等情，有前揭職災檢查報告及原告提出
      之協議書影本在卷（見臺灣高雄地方法院99年度審重訴字
      第337 號卷第21頁），原告並自承上揭312 萬元款項，由
      渠等四人均分，每人各得78萬元。其次，本院刑事庭亦另
      依刑法第74條第2 項第3 款規定，諭知林慧文應自刑事判
      決確定之日起一個月內，向辛○○支付20,000元，並應自
      刑事判決確定之日起兩年內，按月支付辛○○7,000 元，
      以為財產或非財產上之損害賠償乙節，亦有原告提出之本
      院99年度訴字第267 號刑事判決影本1 份在卷（見本案卷
      第53－58頁）可稽。
    2.又本件職災事故造成巳○○死亡，實因辰○公司、林慧文
      與丙○○等三人前揭可歸責事由所共同引起等情，有前揭
      職災檢查報告及本院99年度訴字第267 號刑事判決可稽，
      職是，上開三人就本件職災事故應各負三分之一過失責任
      。而原告等就本件職災事故所造成渠等之損害，雖曾與辰
      ○公司、林慧文等二人達成賠償312 萬元之合意，原告並
      同意捨棄追訴渠等應負之民、刑事責任，業如前述；但原
      告並未免除其餘行為人應負之賠償責任，此由前揭協議書
      內載：「甲方（即原告）日後向丙○○、丑○公司‧‧‧
      等求償時，乙方（即辰○公司、林慧文）同意予以必要協
      助‧‧‧」等語自明。
    3.承上，因本案職災事故肇致巳○○死亡，原告等共受之損
      害額計為4,800,236 元【計算式：1,350,800 （辛○○部
      分）＋1,016,942 （戊○○部分）＋1,081,412 （己○○
      部分）＋1,351,082 （庚○○部分）＝4,800,236 】，經
      扣除上揭312 萬元和解金及本院刑事庭判命林慧文應支付
      予辛○○之188,000 元【計算式：20,000＋7,000 ×24（
      兩年期）＝188,000 】賠償款，原告四人共有1,492,236
      元【計算式：4,800,236 －3,120,000 －188,000 ＝1,49
      2,236 】損害額尚未受賠償，依前揭規定，自得向被告丙○○追償，並由被告丑○公司與之負連帶給付之責。準此
      ：
      原告辛○○尚得請求賠償之金額為382,800 元【計算式
        ：1,350,800 －780,000 －188,000 ＝382,800 】。
      原告戊○○尚得請求賠償之金額為236,942 元【計算式
        ：1,016,942 －780,000 ＝236,942 】。
      原告己○○尚得請求賠償之金額為301,412 元【計算式
        ：1,081,412 －780,000 ＝301,412 】。
      原告庚○○尚得請求賠償之金額為571,082 元【計算式
        ：1,351,082 －780,000 ＝571,082 】。
    4.至被告丑○公司雖曾辯稱：因巳○○未依勞工安全法相關
      規定於作業時戴妥安全帽，不幸自拖車墜落，頭部觸地致
      死，與有過失云云。惟巳○○於作業時有戴安全帽，但墜
      落地面時安全帽已掉落一旁等情，業經林慧文於中區勞檢
      所派員到場檢查時陳述明確，有前揭職災檢查報告可稽（
      見臺灣雲林地方法院檢察署98年度相字第467 號卷第46頁
      ）；另丙○○於上揭刑事案件審判時，亦供承巳○○有戴
      安全帽等語在卷（見本院99年度訴字第267 號刑事卷第82
      頁背面）。丑○公司猶仍以上揭情詞抗辯，自無可採。
  (六)末按「給付無確定期限者，債務人於債權人得請求給付時，
    經其催告而未為給付，自受催告時起，負遲延責任。其經債
    權人起訴而送達訴狀，或依督促程序送達支付命令，或為其
    他相類之行為者，與催告有同一之效力。」；又「遲延之債
    務，以支付金錢為標的者，債權人得請求依法定利率計算之
    遲延利息。」；再「應付利息之債務，其利率未經約定，亦
    無法律可據者，週年利率為百分之五」，民法第229 條第2
    項、第233 條第1 項前段、第203 條分別定有明文。綜上，
    原告依民法第184 條第1 項前段、第188 條第1 項前段侵權
    行為法則，請求被告丙○○、被告丑○公司連帶分別給付原
    告上開金額，及自起訴狀繕本送達（被告丑○公司部分送達
    日期100 年1 月7 日、被告丙○○部分送達日期100 年2 月
    15日）翌日起至清償日止，按年息5%計算之利息，為有理由
    ，應予准許。至逾此部分，於法無據，不應准許。
五、原告及被告丑○公司分別陳明願供擔保，聲請宣告假執行及
    免為假執行，就原告勝訴部分，經核於法均無不合，爰酌定
    相當之擔保金額併予宣告。至原告敗訴部分，其假執行之聲
    請已失所附麗，應予駁回。此外，本件判決之基礎已臻明確
    ，兩造其餘攻擊防禦方法及調查證據之聲請均經斟酌，核與
    判決之結果不生影響，爰不一一論述，附此敘明。
六、結論：原告之訴，一部有理由、一部無理由，依民事訴訟法
    第79條、第85條第2 項、第390 條第2 項，第392 條第2 項
    ，判決如主文。
中　　華　　民　　國　 100　　年　　5 　　月　　3 　　日
                  民事第一庭    法  官  蔣得忠
以上正本係照原本作成
如對本判決上訴，須於判決送達後20日內向本院提出上訴狀。如
委任律師提起上訴者，應一併繳納上訴審裁判費。
中　　華　　民　　國　 100　　年　　5 　　月　　3 　　日
                                書記官  楊淳詒
